臺灣士林地方法院民事裁定
110年度消債清字第104號
債  務  人  曾約翰  
代  理  人  謝子建律師（法扶律師）
上列債務人聲請清算事件，本院裁定如下：
    主  文
債務人曾約翰自民國一百一十一年三月二十二日十七時起開始清
算程序。
命司法事務官進行本件清算程序。
    理  由
一、按債務人不能清償債務或有不能清償之虞者，得依本條例所
    定更生或清算程序，清理其債務；債務人對於金融機構負債
    務者，在聲請更生或清算前，應向最大債權金融機構請求協
    商債務清償方案，或向其住、居所地之法院或鄉、鎮、市、
    區調解委員會聲請債務清理之調解；消費者債務清理條例（
    下稱消債條例）第3條、第151條第1項分別定有明文。又法
    院開始清算程序之裁定，應載明其年、月、日、時，並即時
    發生效力；法院裁定開始更生或清算程序後，得命司法事務
    官進行更生或清算程序；必要時，得選任律師、會計師或其
    他適當之自然人或法人一人為監督人或管理人；復為消債條
    例第83條第1項、第16條第1項所明定。
二、本件聲請意旨略以：其有不能清償債務之虞，前已向本院聲
    請債務清理之調解，惟調解不成立；其復未經法院裁定開始
    更生程序或許可和解或宣告破產，爰依法聲請清算等語。
三、查債務人主張之上開事實，業據其提出債務人戶籍謄本（見
    本院110年度司消債調字第285號卷【下稱消債調卷】第4頁
    ）、財團法人金融聯合徵信中心當事人綜合信用報告暨前置
    協商專用債權人清冊（見消債調卷第15至17頁）、民國108 
    至109 年度綜合所得稅各類所得資料清單及全國財產稅總歸
    戶財產查詢清單（見消債調卷第18至20頁）、調解不成立證
    明書（見消債調卷第36頁）、勞工保險被保險人投保資料表
    及明細（見消債調卷第22頁）、郵局及中國信託商業銀行帳
    戶存摺明細（見本院卷第66至84頁）、中華民國人壽保險商
    業同業公會投保查詢資料（見本院卷第88頁）等件為證。又
    債務人居住在新北市，其名下僅有花蓮縣吉安鄉之不動產及
    2007年出廠之老舊汽車乙輛（見消債調卷第18頁、本院卷第
    34頁、第108頁），自陳其原以駕駛計程車為業，因年紀已
    高無法繼續執業，收入來源僅有搭載友人之油資補貼費用，
    每月平均約為4,762元（見本院卷第62頁），另配偶每月會
    給予其扶養費6,369元（見本院卷第31頁），每月並領有國
    民年金4,723元（見本院卷第30頁）是債務人每月收入來源
    計約為1萬5,854元。又其主張每月必要生活支出費用依新北
    市每人每月最低生活標準計算為1萬8,720元(見本院卷第31
    頁)，是縱債務人扣除國民年金後，每月必要生活費用支出
    ，均仰賴扶養義務人給予，其每月可支配所得亦僅為4,762
    元；則以債務人陳報之債權總額已達53萬64元（見消債調卷
    第13頁）觀之，綜合評估債務人財產、信用及勞力等狀況，
    債務人確有不能清償債務之虞之情事。此外，復查無消債條
    例第6條第3項、第8條或第82條第2項所定駁回清算聲請之事
    由存在，則債務人聲請清算，應屬有據。依上開說明，應予
    開始清算程序，並命司法事務官進行本件清算程序。
四、爰裁定如主文。
中　　華　　民　　國　　111 　年　　3 　　月　　22　　日
                  民事第三庭  法　官  陳菊珍
以上正本係照原本作成。
本件裁定不得抗告。
中　　華　　民　　國　　111 　年　　3 　　月　　22　　日
                              書記官　張淑敏